Minutes et répertoires du notaire Pierre LE ROUX, 22 novembre 1590 - 20 février 1630 (étude XX)
Archives nationales
- Minutes de Pierre LE ROUX, 22 novembre 1590 - 1647; MC/ET/XX/138 - MC/ET/XX/189
  - Minutes. 1616, MC/ET/XX/157; registre
    - Mise en apprentissage par Nicolas Lamy, demeurant rue de la Juiverie, de sa fille Marie, âgée de seize ans. pour trois années, avec Jean Perrat, marchand fripier, demeurant rue de la Cordonnerie, qui promet d'apprendre à la jeune fille la besogne et taille d'habits de petits enfants, de la nourrir, de la loger, sans débours de part ni d'autre., 15 octobre 1616; MC/ET/XX/157
      Documents du Minutier central concernant l'histoire de la musique (1600-1650), par Madeleine Jurgens, tome II [études XI à XX, 1900 actes], Paris, Archives nationales, 1974, p. 586 (instrument de recherche imprimé dématérialisé, certaines notices sont plus détaillées dans la version intégrale accessible en ligne par la rubrique 'Autres instruments de recherche', voir contexte dans le Plan d’orientation général - Notaires de Paris, guides thématiques du Minutier).
      Lamy, Nicolas
    - Quittance par Pierre Ridreau, maître talonnier, demeurant rue de la Chausseterie, à Claude Le Vasseur, veuve de Jean Mazuel, en l'acquit de Henri Houssaye, maître savetier, et Marie Drugeon, de la somme de 24 livres 16 sols tournois, pour rachat de rente., 10 novembre 1616; MC/ET/XX/157
      Ridreau, Pierre
    - MARIE (Christophe) § Accords, 1er décembre 1616; MC/ET/XX/157; fol. III/C/X
      accord; Marie, Christophe
  - Minutes. 1617, MC/ET/XX/158; registre
    - Bail par Nicolas Loret, bourgeois de Paris, demeurant rue de la Cordonnerie, pour trois années, à Charles Du Ru, prêtre et clerc de la chapelle de musique et oratoire du roi, demeurant rue Saint-Vincent, d'une maison avec jardin, rue des Vieux-Augustins, moyennant 180 livres de loyer annuel., 20 avril 1617; MC/ET/XX/158
      Documents du Minutier central concernant l'histoire de la musique (1600-1650), par Madeleine Jurgens, tome II [études XI à XX, 1900 actes], Paris, Archives nationales, 1974, p. 178 (instrument de recherche imprimé dématérialisé, certaines notices sont plus détaillées dans la version intégrale accessible en ligne par la rubrique 'Autres instruments de recherche', voir contexte dans le Plan d’orientation général - Notaires de Paris, guides thématiques du Minutier).
    - Échange sans soulte de Claude de La Bruère, maître peintre, et sa femme, Geneviève Ménissier, demeurant rue de Poitou, avec Mathurin de Moncheny, marchand apothicaire épicier, demeurant pointe Saint-Eustache, d'une maison pointe Saint- Eustache appartenant à La Bruère, contre plusieurs rentes., 9 juin 1617; MC/ET/XX/158
      Documents du Minutier central concernant les peintres, sculpteurs et graveurs au XVIIe siècle (1600-1650), par Marie-Antoinette Fleury et Martine Constans, tome II [études XI à XX, 2445 actes], Paris, Archives nationales, 2010, notice n°1164 (instrument de recherche imprimé dématérialisé, certaines notices sont plus détaillées dans la version intégrale accessible en ligne par la rubrique 'Autres instruments de recherche', voir contexte dans le Plan d’orientation général - Notaires de Paris, guides thématiques du Minutier).
    - Quittance par Michel de Thérines, et sa femme, Geneviève de Moncheny, demeurant rue Tiquetonne, à Claude de La Bruère et sa femme, Geneviève Ménissier, de 2 319 l. 10 s., reliquat du compte de tutelle de Geneviève., 10 juin 1617; MC/ET/XX/158
      Documents du Minutier central concernant les peintres, sculpteurs et graveurs au XVIIe siècle (1600-1650), par Marie-Antoinette Fleury et Martine Constans, tome II [études XI à XX, 2445 actes], Paris, Archives nationales, 2010, notice n°1165 (instrument de recherche imprimé dématérialisé, certaines notices sont plus détaillées dans la version intégrale accessible en ligne par la rubrique 'Autres instruments de recherche', voir contexte dans le Plan d’orientation général - Notaires de Paris, guides thématiques du Minutier).
    - Échange entre Claude de La Bruère, agissant comme tuteur de Denise Ménissier, et Nicolas Ménissier, oncle de la mineure, d'une maison à la pointe Sainte-Eustache, contre plusieurs rentes., 19 juin 1617; MC/ET/XX/158
      Documents du Minutier central concernant les peintres, sculpteurs et graveurs au XVIIe siècle (1600-1650), par Marie-Antoinette Fleury et Martine Constans, tome II [études XI à XX, 2445 actes], Paris, Archives nationales, 2010, notice n°1166 (instrument de recherche imprimé dématérialisé, certaines notices sont plus détaillées dans la version intégrale accessible en ligne par la rubrique 'Autres instruments de recherche', voir contexte dans le Plan d’orientation général - Notaires de Paris, guides thématiques du Minutier).
    - Quittance par Michel de Thérines, et sa femme, Geneviève de Moncheny, veuve en premières noces de Jean Ménissier, marchand apothicaire bourgeois de Paris, à Claude de La Bruère, agissant comme tuteur de Denise Ménissier, pour le douaire préfix de Geneviève de Moncheny., 1er juillet 1617; MC/ET/XX/158
      Documents du Minutier central concernant les peintres, sculpteurs et graveurs au XVIIe siècle (1600-1650), par Marie-Antoinette Fleury et Martine Constans, tome II [études XI à XX, 2445 actes], Paris, Archives nationales, 2010, notice n°1167 (instrument de recherche imprimé dématérialisé, certaines notices sont plus détaillées dans la version intégrale accessible en ligne par la rubrique 'Autres instruments de recherche', voir contexte dans le Plan d’orientation général - Notaires de Paris, guides thématiques du Minutier).
    - Quittance par Nicolas Ménissier, commis à la recette du marc d'or, demeurant rue des Bourdonnais, à Claude de La Bruère, maître peintre, demeurant rue de Poitou, agissant comme tuteur de Denise Ménissier, fille de feu Jean Ménissier, marchand maître apothicaire épicier, et Geneviève de Moncheny, de 267 l.6 s. qu'il a été condamné à lui payer par sentence du Châtelet., 3 juillet 1617; MC/ET/XX/158
      Documents du Minutier central concernant les peintres, sculpteurs et graveurs au XVIIe siècle (1600-1650), par Marie-Antoinette Fleury et Martine Constans, tome II [études XI à XX, 2445 actes], Paris, Archives nationales, 2010, notice n°1168 (instrument de recherche imprimé dématérialisé, certaines notices sont plus détaillées dans la version intégrale accessible en ligne par la rubrique 'Autres instruments de recherche', voir contexte dans le Plan d’orientation général - Notaires de Paris, guides thématiques du Minutier).
    - Quittance par Pierre Roussel, marchand fripier, demeurant sous les piliers de la Tonnellerie, à Jeanne Baquelin, sa belle-mère, veuve de Jean Favier, de 83 livres 10 sols restant à verser sur la somme de 400 livres promise en faveur du mariage de Roussel et de Marie Favier., 20 juillet 1617; MC/ET/XX/158
      Documents du Minutier central concernant l'histoire de la musique (1600-1650), par Madeleine Jurgens, tome II [études XI à XX, 1900 actes], Paris, Archives nationales, 1974, p. 553 (instrument de recherche imprimé dématérialisé, certaines notices sont plus détaillées dans la version intégrale accessible en ligne par la rubrique 'Autres instruments de recherche', voir contexte dans le Plan d’orientation général - Notaires de Paris, guides thématiques du Minutier).
    - Contrat de mariage entre Toussaint Cholière, maître facteur d'instruments de musique, demeurant rue de la Calandre, et Marguerite Duhoux, fille de Jean Duhoux, maître d'école, et de Marie Tassin. Parmi les témoins du fiancé signent Marie Dubreuil, sa mère, veuve de Pierre Cholière, archer du prévôt de Lille, Edme de Rollin, maréchal des logis du roi, et Jeanne Dubreuil, sa femme, oncle et tante, Jean Mercerye, maître facteur d'instruments de musique, ami., 30 juillet 1617; MC/ET/XX/158
      Documents du Minutier central concernant l'histoire de la musique (1600-1650), par Madeleine Jurgens, tome II [études XI à XX, 1900 actes], Paris, Archives nationales, 1974, p. 738 (instrument de recherche imprimé dématérialisé, certaines notices sont plus détaillées dans la version intégrale accessible en ligne par la rubrique 'Autres instruments de recherche', voir contexte dans le Plan d’orientation général - Notaires de Paris, guides thématiques du Minutier).
    - MARIE (Christophe) § Vente de terres à la pointe de l'île Notre Dame, 10 août 1617; MC/ET/XX/158; fol. II/C/V
      acte de vente; Marie, Christophe
  - Minutes. 1618, MC/ET/XX/159; registre
    - Mise en apprentissage par Claude Le Vasseur, veuve de Jean Mazuel, de sa fille Marguerite, âgée de douze ans, pour quatre années, avec Catherine Le Vasseur, maîtresse toilière-lingère, femme de Simon de la Pierre, marchand bourgeois de Paris, demeurant rue de la Lingerie, qui promet d'enseigner à l'enfant son métier, de la nourrir et de la loger, moyennant 60 livres., 18 janvier 1618; MC/ET/XX/159
      Documents du Minutier central concernant l'histoire de la musique (1600-1650), par Madeleine Jurgens, tome II [études XI à XX, 1900 actes], Paris, Archives nationales, 1974, p. 233 (instrument de recherche imprimé dématérialisé, certaines notices sont plus détaillées dans la version intégrale accessible en ligne par la rubrique 'Autres instruments de recherche', voir contexte dans le Plan d’orientation général - Notaires de Paris, guides thématiques du Minutier).
      Levasseur, Claude; Mazuel, Jean; Levasseur, Catherine; Delapierre, Simon
    - Déclaration par les héritiers de Louis Duret, conseiller, médecin et lecteur de Sa Majesté, 2 février 1618; MC/ET/XX/159; fol. XXVIII
      déclaration; Duret, Louis
    - Procuration par Pierre Durrant, facteur d'instruments de musique, demeurant rue de la Truanderie au logis du sieur de Lavau, à Gabrielle Guillepine, sa femme., 21 mars 1618; MC/ET/XX/159
      Documents du Minutier central concernant l'histoire de la musique (1600-1650), par Madeleine Jurgens, tome II [études XI à XX, 1900 actes], Paris, Archives nationales, 1974, p. 746 (instrument de recherche imprimé dématérialisé, certaines notices sont plus détaillées dans la version intégrale accessible en ligne par la rubrique 'Autres instruments de recherche', voir contexte dans le Plan d’orientation général - Notaires de Paris, guides thématiques du Minutier).
      Durrant, Pierre; Guillepine, Gabrielle
    - Contrat de mariage de Blaise Barbier, maître peintre natif de Troyes, fils des feus Léger Barbier, sergent royal à Troyes, et Françoise Moral, avec Denise Mannessier, fille de feu Jean Mannessier [signe Mannessier, et dans les actes parisiens Ménissier], marchand apothicaire épicier bourgeois de Paris, et Geneviève de Moncheny, femme de Michel de Thérines, bourgeois de Paris, demeurant rue Tiquetonne. Régime: communauté. Dot: 800 l. en deniers hérités de ses père et frère, et 25 l. de rente. Douaire: 400 l. Parmi les témoins, Claude de La Bruère, maître peintre, beau-frère et tuteur., 30 mars 1618; MC/ET/XX/159
      Documents du Minutier central concernant les peintres, sculpteurs et graveurs au XVIIe siècle (1600-1650), par Marie-Antoinette Fleury et Martine Constans, tome II [études XI à XX, 2445 actes], Paris, Archives nationales, 2010, notice n°46 (instrument de recherche imprimé dématérialisé, certaines notices sont plus détaillées dans la version intégrale accessible en ligne par la rubrique 'Autres instruments de recherche', voir contexte dans le Plan d’orientation général - Notaires de Paris, guides thématiques du Minutier).
      Barbier, Blaise; Barbier, Léger; Moral, Françoise; Mannessier, Denise; Mannessier, Jean; Ménnissier, Jean; Moncheny, Geneviève de; Thérines, Michel de; La Bruère, Claude de
    - Constitution par Claude de La Bruère et sa femme, Geneviève Ménissier, à Michel de Thérines, demeurant rue Tiquetonne, d'une rente de 25 l., moyennant 400 l., garantie par la maison à l'enseigne de la Fortune, rue de Poitou. En marge: - 1620, 20 novembre.- Rachat de la rente., 19 avril 1618; MC/ET/XX/159
      Documents du Minutier central concernant les peintres, sculpteurs et graveurs au XVIIe siècle (1600-1650), par Marie-Antoinette Fleury et Martine Constans, tome II [études XI à XX, 2445 actes], Paris, Archives nationales, 2010, notice n°1169 (instrument de recherche imprimé dématérialisé, certaines notices sont plus détaillées dans la version intégrale accessible en ligne par la rubrique 'Autres instruments de recherche', voir contexte dans le Plan d’orientation général - Notaires de Paris, guides thématiques du Minutier).
      La Bruère, Claude de; Ménissier, Geneviève; Thérines, Michel de
    - Accord de succession entre les héritiers de Louis Duret conseiller et médecin ordinaire du Roi, 27 avril 1618; MC/ET/XX/159; fol. CVII/bis/
      accord; Duret, Louis
    - Quittance par Blaise Barbier, maître peintre, au nom de sa femme, Denise Ménissier, demeurant rue de Poitou, avec les consentements de son tuteur Claude de La Bruère, et son beau-père Michel de Thérines, à Philippe de Compans, receveur des aides de l'élection de Chartres, demeurant rue de la Cossonnerie, de 424 l. 10 s. pour rachat et arrérages d'une rente de 25 l. constituée à Mathurin de Moncheny, qui l'aurait échangée avec ladite Ménissier, contre d'autres biens [cf. nos 1159, 1166-1168]., 19 mai 1618; MC/ET/XX/159
      Documents du Minutier central concernant les peintres, sculpteurs et graveurs au XVIIe siècle (1600-1650), par Marie-Antoinette Fleury et Martine Constans, tome II [études XI à XX, 2445 actes], Paris, Archives nationales, 2010, notice n°47 (instrument de recherche imprimé dématérialisé, certaines notices sont plus détaillées dans la version intégrale accessible en ligne par la rubrique 'Autres instruments de recherche', voir contexte dans le Plan d’orientation général - Notaires de Paris, guides thématiques du Minutier).
      Barbier, Blaise; Ménissier, Denise; La Bruère, Claude de; Thérines, Michel de; Compans, Philippe de; Moncheny, Mathurin de
    - § Bail de maison au profit de Guillaume Boudin tailleur de pierre au faubourg Saint-Germain et Jehanne Pasquier sa femme, 20 juin 1618; MC/ET/XX/159; fol. VIII/XX/VII
      bail; Boudin, Guillaume; Pasquier, Jeanne
    - Marché de fours entre Rémy Framery, faiseur de fours demeurant hors la porte Saint-Honoré paroisse Saint-Roch et Ferrand Laudé maître boulanger au faubourg Saint-Germain-des-Prés, 22 septembre 1618; MC/ET/XX/159; fol. III/C/III
      marché; Framery, Rémi; Laudé, Ferrand
    - Testament d'Anne Chevallier, femme de Richard Cuvillier, notaire au Châtelet, demeurant rue Comtesse d'Artois., 12 octobre 1618; MC/ET/XX/159; fol.0326
      Notaires des XVIe-XVIIIe siècles (4153 actes), par Claire Béchu, Catherine Grodecki, Marie-Antoinette Fleury, Madeleine Jurgens, Marie-Françoise Limon-Bonnet, Pierre-Yves Louis, Xenia Pamfilova, Isabelle Pebay, v. 1950, 1986-1994 (fichier papier entièrement dématérialisé; voir contexte dans le Plan d’orientation général - Notaires de Paris, guides thématiques du Minutier).
      Date de création de la notice: 2005
      testament; Comtesse-d'Artois (rue de la); Chevallier, Anne; Cuvillier, Richard; notaire
    - Contrat de mariage de Hédouin Guynet, maître enlumineur, demeurant rue Beaurepaire, fils de Charles Guynet, marchand de vins, et Isabelle de Mosle, avec Barthélemy Collin, veuve de feu Jean Vigne, marchand de chevaux, et fille de feu Pierre Collin et Étiennette Rouger. Elles ne savent ni écrire ni signer; régime de communauté, dot: ce qui revient à la future des biens de sa première communauté. Douaire: 100 l., 2 novembre 1618; MC/ET/XX/159
      Documents du Minutier central concernant les peintres, sculpteurs et graveurs au XVIIe siècle (1600-1650), par Marie-Antoinette Fleury et Martine Constans, tome II [études XI à XX, 2445 actes], Paris, Archives nationales, 2010, notice n°982 (instrument de recherche imprimé dématérialisé, certaines notices sont plus détaillées dans la version intégrale accessible en ligne par la rubrique 'Autres instruments de recherche', voir contexte dans le Plan d’orientation général - Notaires de Paris, guides thématiques du Minutier).
      Guynet, Hédouin; Guynet, Charles; Demosle, Isabelle; Collin, Barthélemy; Vigne, Jean; Collin, Pierre; Rouger, Étiennette
    - Bail au profit de Charles Beausire, pourvoyeur de l'abbé et Montmartre de l'officier du Commis des villes en plusieurs villages de la banlieue de Paris, 7 décembre 1618; MC/ET/XX/159; fol. III/C/IIII/XX/VIII
      bail; Beausire, Charles
  - Minutes. 1619, MC/ET/XX/160; registre
    - le BAS ROULLE § Travaux de maçonnerie en la chapelle du. .., 1er février 1619; MC/ET/XX/160; fol. XXVI
    - Contrat de mariage de Pierre Dolard, âgé de 26 ans, maître peignier tablettier tailleur d'images, demeurant près de la maison de la Pie, rue du Vieux-Colombier, fils de Claude Dolard, maître maçon à Saint-Claude en Franche-Comté, et Perrette Derougnac, avec Madeleine de Nou, fille des feus Simon de Nou, étalier boucher, et Élisabeth Aublet, demeurant même rue. Régime: communauté. Dot: 660 l. (300 en meubles et 360 en trousseau et deniers). Douaire: 220 l. Parmi les témoins, Emmanuel Vincent, tailleur d'images, cousin du futur., 1er février 1619; MC/ET/XX/160
      Documents du Minutier central concernant les peintres, sculpteurs et graveurs au XVIIe siècle (1600-1650), par Marie-Antoinette Fleury et Martine Constans, tome II [études XI à XX, 2445 actes], Paris, Archives nationales, 2010, notice n°655 (instrument de recherche imprimé dématérialisé, certaines notices sont plus détaillées dans la version intégrale accessible en ligne par la rubrique 'Autres instruments de recherche', voir contexte dans le Plan d’orientation général - Notaires de Paris, guides thématiques du Minutier).
      Dolard, Pierre
    - ST PAUL (rue) § Bail 3 ans d'une maison dépendant de la Grange Saint-Eloi, 9 février 1619; MC/ET/XX/160; fol. XXX
    - Contrat de mariage de Marc Binbi, marchand orfèvre, demeurant aux galeries du Louvre, natif de Florence, fils de Dominique Binbi, marchand à Florence, et Thomasse Feulin, avec Marguerite Loret, fille de Nicolas Loret, et Madeleine Huger, demeurant rue de la Cordonnerie. Parmi les témoins, Francesco Bordoni, sculpteur ordinaire du roi, Pierre Courtin, peintre émailleur et valet de chambre du roi, Girard Laurent, conducteur des tapisseries de haute lice du roi., 20 février 1619; MC/ET/XX/160
      Documents du Minutier central concernant les peintres, sculpteurs et graveurs au XVIIe siècle (1600-1650), par Marie-Antoinette Fleury et Martine Constans, tome II [études XI à XX, 2445 actes], Paris, Archives nationales, 2010, notice n°315 (instrument de recherche imprimé dématérialisé, certaines notices sont plus détaillées dans la version intégrale accessible en ligne par la rubrique 'Autres instruments de recherche', voir contexte dans le Plan d’orientation général - Notaires de Paris, guides thématiques du Minutier).
      Binbi, Marc; Binbi, Dominique
    - Constitution par Claude de La Bruère et sa femme, Geneviève Ménissier, à Mathurin de Moncheny, maître apothicaire épicier bourgeois de Paris, de 25 l. de rente, au principal de 400 l., 16 mars 1619; MC/ET/XX/160
      Documents du Minutier central concernant les peintres, sculpteurs et graveurs au XVIIe siècle (1600-1650), par Marie-Antoinette Fleury et Martine Constans, tome II [études XI à XX, 2445 actes], Paris, Archives nationales, 2010, notice n°1170 (instrument de recherche imprimé dématérialisé, certaines notices sont plus détaillées dans la version intégrale accessible en ligne par la rubrique 'Autres instruments de recherche', voir contexte dans le Plan d’orientation général - Notaires de Paris, guides thématiques du Minutier).
      La Bruère, Claude de; Ménissier, Geneviève; Moncheny, Mathurin de
    - MONTMARTRE (rue) enseigne contre le mur du lieu de pierre § Marché de maçonnerie charpenterie, avril 1619; MC/ET/XX/160; fol. CIX
      marché; Montmartre (rue)
    - Bail pour 5 ans à partir de la Saint-Jean- Baptiste par Claude de La Bruère et sa femme, Geneviève Ménissier, à son oncle Mathurin de Moncheny, marchand apothicaire épicier, de la maison de la Fortune, rue de Poitou, au loyer de 270 l., 11 mai 1619; MC/ET/XX/160
      Documents du Minutier central concernant les peintres, sculpteurs et graveurs au XVIIe siècle (1600-1650), par Marie-Antoinette Fleury et Martine Constans, tome II [études XI à XX, 2445 actes], Paris, Archives nationales, 2010, notice n°1171 (instrument de recherche imprimé dématérialisé, certaines notices sont plus détaillées dans la version intégrale accessible en ligne par la rubrique 'Autres instruments de recherche', voir contexte dans le Plan d’orientation général - Notaires de Paris, guides thématiques du Minutier).
      La Bruère, Claude de
    - LE MERCIER (Romain) marchand brodeur fg Montmartre § Quitt. par .. tant en son nom comme fils de Jeanne MALLOT que comme ayant droit de Pierre et Antoine et ses frères et cohéritiers en la succ. de lad. H. par transport du 6-4-1617 reconnu comme pard. le bailly de Rouen - à Isaac TARDIF marchand orfèvre à Rouen, 3 août 1619; MC/ET/XX/160; fol. II/C/XIII
      quittance; Le mercier, Romain
    - DELORME (Noël) maître maçon tailleur de pierre à Saint-Germain-des-Prés § Mise en apprentissage par. .. et noms de Ja. DELORME, fils de Jh. D. avec Guillaume ROUVEAU marchand orfèvre à Paris, 14 septembre 1619; MC/ET/XX/160; fol. II/C/XLVII
      contrat d'apprentissage; Delorme, Noël
    - + BRAGELONGNE (Magd. de) veuve Jerome de Montholon conseiller aux Conseils d'Etat et Privé § Désistement d'un bail fait par Magd. de BRAGELONGNE, 31 octobre 1619; MC/ET/XX/160; fol. II/C/LXXII
      bail; Bragelongne, Madeleine de (15..-1615)
    - FORT LEVEQUE (maison et prisons de) § Bail, 15 novembre 1619; MC/ET/XX/160; fol. II/C/IIII/XX/I
      bail; Fort Leveque, maison et prisons de
    - Bail pour 3 ans à partir de Noël par Claude de La Bruère, à Anne de Haulteterre, femme de Pierre Caroucher, écuyer, sieur de Beaumont, demeurant rue de Seine, d'une maison où La Bruère demeure, à l'enseigne de la Fortune, rue de Poitou, au loyer annuel de 270 l., 21 novembre 1619; MC/ET/XX/160
      Documents du Minutier central concernant les peintres, sculpteurs et graveurs au XVIIe siècle (1600-1650), par Marie-Antoinette Fleury et Martine Constans, tome II [études XI à XX, 2445 actes], Paris, Archives nationales, 2010, notice n°1172 (instrument de recherche imprimé dématérialisé, certaines notices sont plus détaillées dans la version intégrale accessible en ligne par la rubrique 'Autres instruments de recherche', voir contexte dans le Plan d’orientation général - Notaires de Paris, guides thématiques du Minutier).
    - LE MERCIER (Antoine) + maître maçon b de R § Vente de terres par Nicole CORNON Vve de .. tutrice de ses mineurs, 14 décembre 1619; MC/ET/XX/160; fol. III/C/I
      acte de vente; Le Mercier, Antoine
    - LARGILLIERE (Nicolas de) marchand tapissier suivant la Cour prisonnier à Fort Levesque § Vente par. .. de son office, 28 décembre 1619; MC/ET/XX/160; fol. III/C/XXI
      acte de vente; Largillière, Nicolas de
  - Minutes. 1620, MC/ET/XX/161; registre
    - LEFEBURE (Théodore) arch ordinaire du duc d'Angoulême fg Saint-Honoré paroisse Saint-Roch § Bail par les Receveurs généraux de l'év. de Paris à. .. des droits de voierie appartenant au Card. de Retz à cause de son Egl. à Paris - Abb Saint-Megloire - Prieur Saint-Eloi Doyenne de Saint-Maur - Commanderie de Saint-Ja. du H/t/ Jas, 17 décembre 1619; MC/ET/XX/161; fol. III/C/LXIX
      bail; Lefébure, Théodore
    - SUISSES § Mariage, janvier 1620; MC/ET/XX/161; fol. XXV
      contrat de mariage
    - Rétrocession par Claude de La Bruère, maître peintre, et sa femme, Geneviève Ménissier, demeurant rue de Poitou, à Mathurin de Moncheny, marchand apothicaire épicier, demeurant pointe Saint-Eustache, de plusieurs rentes, moyennant 1 900 l., 27 janvier 1620; MC/ET/XX/161